臺灣桃園地方法院民事庭裁定　　　　　　110年度抗字第120號
抗　告　人　江家興　


上列抗告人與相對人陳姿穎間本票裁定事件，抗告人對於民國11
0 年6 月10日本院簡易庭司法事務官所為110 年度司票字第1274
號裁定提起抗告，本院裁定如下：
    主  文
抗告駁回。
抗告程序費用新臺幣壹仟元由抗告人負擔。
    理  由
一、按執票人向本票發票人行使追索權時，得聲請法院裁定後強
    制執行，票據法第123 條定有明文。又本票執票人，依票據
    法第123 條規定，聲請法院裁定許可對發票人強制執行，係
    屬非訟事件，此項聲請之裁定及抗告法院之裁定，僅依非訟
    事件程序，以審查強制執行許可與否，並無確定實體上法律
    關係存否之效力，如發票人就票據債務之存否有爭執時，應
    由發票人提起確認之訴，以資解決（最高法院57年台抗字第
    76號裁定意旨參照）。是本票執票人依票據法第123 條規定
    ，聲請法院裁定許可對發票人強制執行時，法院僅就本票形
    式上之要件是否具備予以審查，即為已足，至於當事人間實
    體上之爭執，應循訴訟程序以資解決，要非非訟裁定法院所
    得審酌。次按提起抗告，應表明抗告理由，民事訴訟法第48
    8 條第3 項固定有明文，惟抗告人提起抗告時未表明抗告理
    由者，依同法第495 條條之1 第1 項準用第442 條第3 項、
    第444 條之1 第1 項、第4 項、第5 項規定，審判長得定期
    間命抗告人提出抗告理由書；抗告人逾期提出抗告理由書者
    ，法院得命抗告人以書狀說明其理由；如抗告人未依上開期
    限提出抗告理由書或以書狀說明理由者，抗告法院得準用同
    法第447 條規定不斟酌當事人其後提出之理由，或於裁定時
    斟酌全意旨而為不利於抗告人之論斷（最高法院96年度台抗
    字第171 號民事裁判意旨參照）。
二、經查，相對人於原審主張其執有抗告人於民國108 年8 月14
    日簽發之本票1 紙（下稱系爭本票），票載金額為新臺幣50
    0 萬元，並免除作成拒絕證書，詎經相對人向抗告人提示未
    獲付款，為此提出系爭本票，聲請裁定准許強制執行等語。
    相對人就其主張之事實，業據提出系爭本票為證，依原審卷
    附系爭本票影本所示，則原審形式上審酌系爭本票已具備票
    據法第120 條所規定之應記載事項，並准予強制執行，並無
    不合。
三、抗告人雖提起抗告，但未表明理由，經本院於110 年9 月3
    日以110 年度抗字第120 號裁定命抗告人於收受裁定送達後
    5 日內補正，而前開裁定業於同年月14日合法送達抗告人，
    惟抗告人逾期迄未補正等情，有上開裁定、本院送達證書、
    收狀及收文資料查詢清單附卷可參，從而，本院斟酌全意旨
    ，認抗告人提起本件抗告，為無理由，應予駁回。
四、據上論結，本件抗告為無理由，依非訟事件法第46條、第24
    條第1 項、第21條第2 項，民事訴訟法第495 條之1 第1 項
    、第449 條第1 項、第95條、第78條，裁定如主文。
中    華    民    國   110    年    10    月    18    日
                  民事第一庭    法  官  許自瑋
正本係照原本作成。
本裁定除以適用法規顯有錯誤為理由，不得再抗告；如提再抗告
，應於收受送達後10日內，委任律師為代理人向本院提出再抗告
狀，並繳納再抗告費新台幣1,000元。
中    華    民    國   110    年    10    月    19    日
                                書記官  吳光彧